【裁判字號】    97,抗,1682
【裁判日期】    971029
【裁判案由】    假扣押
【裁判全文】
臺灣高等法院民事裁定                  97年度抗字第1682號
抗  告  人    聚輪有限公司
兼法定代理人  甲○○
上列抗告人因與相對人乙○等間假扣押事件，對於中華民國97年
6月30日臺灣板橋地方法院97年度裁全字第4199號裁定，提起抗
告，本院裁定如下：
      主      文
抗告駁回。
抗告費用由抗告人連帶負擔。
      理      由
一、按債權人就金錢請求或得易為金錢請求之請求，欲保全強制
    執行者，得聲請假扣押；又請求及假扣押之原因，應釋明之
    ；前項釋明如有不足，而債權人陳明願供擔保或法院認為適
    當者，法院得定相當之擔保，命供擔保後為假扣押；請求及
    假扣押之原因雖經釋明，法院亦得命債權人供擔保後為假扣
    押，民事訴訟法第522條第1項及第526條第1項、第2項、第3
    項分別定有明文。
二、本件相對人主張：抗告人聚輪有限公司（下稱聚輪公司）於
    民國（下同）77年間成立，以經營加油站為主要業務，抗告
    人甲○○為聚輪公司之董事，負責執行公司業務並代表公司
    ，相對人則為該公司股東。詎甲○○未經全體股東同意，擅
    將原屬聚輪公司所有之抵價地即坐落台北縣三峽鎮○○段○
    ○段279地號土地（下稱系爭土地）登記為其個人所有，復
    以聚輪公司所屬加油站坐落於系爭土地，應按月支付甲○○
    新台幣（下同）50萬元租金為由，扣抵聚輪公司之盈餘，而
    拒絕分派盈餘予相對人，致相對人受有95、96年度未受盈餘
    分派之損害合計40,710,401元。甲○○所為上開行為，已對
    相對人構成侵權行為，聚輪公司依公司法第23條第2項及民
    法第28條之規定，應與甲○○對相對人負連帶損害賠償責任
    。又抗告人所為上開行為，足認抗告人有隱匿財產之虞，相
    對人為保全上開債權，爰聲請為假扣押等情，並提出公司基
    本資料查詢明細、聚輪公司95年度營業報告書、盈餘分配表
    、土地登記謄本、刑事自訴狀及附帶民事起訴狀以為釋明。
    經查相對人就其請求已有釋明，至就假扣押之原因，其釋明
    雖有不足，惟其既經釋明並陳明願供擔保，以補釋明之不足
    ，揆諸前開規定，自應准許相對人供擔保後為假扣押。從而
    ，原裁定命相對人供擔保後為假扣押，核無不合。抗告意旨
    雖以：其就94、95年度之營業報告書、財務報表及盈餘分配
    表等會計表冊已於96年9月7日寄送相對人，因相對人提出異
    議要求俟查帳後再議，抗告人即全力配合相對人指派之會計
    師查帳，惟迄未收到查帳結果通知，亦未獲相對人同意依上
    開會計表冊分派盈餘，相對人所指抗告人拒絕分派盈餘，顯
    非事實等語爭執，惟此乃有待本案訴訟予以解決之問題，尚
    非本件假扣押程序所應審究事項，抗告人執此指摘原裁定不
    當，聲明廢棄，為無理由，應予駁回，爰裁定如主文。
中    華    民    國    97    年    10      月   29   日
                          民事第四庭
                              審判長法  官  張劍男
                                    法  官  陳靜芬
                                    法  官  彭昭芬
本裁定除以適用法規顯有錯誤為理由，並經本院許可外，不得再
抗告。如提起再抗告，應於收受送達後10內委任律師為代理人向
本院提出再抗告狀，並繳納再抗告費新台幣1千元。
中    華    民    國    97    年    10    月    30    日
                                    書記官  丁華平


司法院資訊處製作；財團法人民間司法改革基金會備份。
